【裁判字號】    98,司,57
【裁判日期】    981109
【裁判案由】    選派臨時管理人
【裁判全文】
臺灣彰化地方法院民事裁定  98年度司字第57號
聲  請  人  新東紡織股份有限公司
上列聲請人聲請選任臨時管理人事件，本院裁定如下：
    主      文
聲請駁回。
聲請程序費用新臺幣壹仟元由聲請人負擔。
    理      由
一、按董事會不為或不能行使職權，致公司有受損害之虞時，法
    院因利害關係人或檢察官之聲請，得選任1 人以上之臨時管
    理人，代行董事長及董事會之職權，公司法第208 條之1 第
    1項前段定有明文。 又公司法第208條之1所定選任臨時管理
    人事件，由利害關係人或檢察官向法院聲請。前項聲請，應
    以書面表明董事會不為或不能行使職權，致公司有受損害之
    虞之事由，並釋明之。 第1項事件，法院為裁定前，得徵詢
    主管機關、檢察官或其他利害關係人之意見。 第1項事件之
    裁定，應附理由。法院選任臨時管理人時，應囑託主管機關
    為之登記。非訟事件法第183條規定甚明。
二、本件聲請意旨略以：
  (一)聲請人公司曾為上市公司且股東人數高達 3~4萬人，歷經重
    整最後下市。公司董事監察人的任期皆於民國（下同）96年
    06月16日到期。曾召集股東會改選董監事，因股東出席股數
    未過半數而無法改選。而由原董監事延任。因原董事長黃振
    乾於98年06月26日過世，依公司法規定辦理董事長及總經理
    解任登記，因考量公司仍需正常運作，故由當時現有二位董
    事中來補選董事長一職，並向經濟部中部辦公室辦理董事長
    變更登記，公司之主管機關（經濟部中辦公室）雖核准董事
    長的變更登記申請案，但於核准文中明文通知在98年10月20
    日前應召開股東會改選董監事等事宜，逾期未改選當然解任
    。
  (二)因公司之主管機關（經濟部中辦公室）限期改選之通知，董
    事監察人之任期到98年10月20日止。在此期間本公司依法通
    知股東召開股東會，但因股東出席股數未過半數而流會。聲
    請人公司因改選期限已到，為避免因董事及監察人解任而造
    成公司無法繼續運作，故依公司法第208條之1規定，請求法
    院准予指派黃永森為聲請人公司臨時管理人云云。
三、經查，聲請人主張該公司之董事、監察人任期已於96年6月1
    6日屆滿，經主管機關經濟部予98年8月19日以經授字第0983
    2886720號函令聲請人於98年10月20日前改選完成， 並依法
    辦理改選董事、監察人變更登記，逾期未辦理，董事、監察
    人職務即當然解任，然聲請人未遵期改選，其原任董事、監
    察人均已解任，復未改選新任董事、監察人，聲請人目前無
    合法董事會可運作並行使其職權，自有致公司受損害之虞等
    情，有經濟部上開函文影本、聲請人變更登記表影本、變更
    登記表影本等件為證，固堪信為真實，惟揆諸首揭說明，向
    法院聲請選任臨時管理人者，需由利害關係人或檢察官始得
    為之，而本件聲請人為聲請人公司本身並非其利害關係人或
    檢察官，核與法定之要件顯屬不符，自不能准許，應予駁回
    。
四、依非訟事件法第21條第1項前段，裁定如主文。
中    華    民    國    98    年    11    月    9     日
                        民事第二庭法  官  邱月嬌
以上正本係照原本作成。
如對本裁定抗告，須於裁定送達後10日內向本院提出抗告狀。
中    華    民    國    98    年    11    月    9     日
                                  書記官  呂雅惠


司法院資訊處製作；財團法人民間司法改革基金會備份。
